【裁判字號】    98,交聲,235
【裁判日期】    980227
【裁判案由】    聲明異議
【裁判全文】
臺灣高雄地方法院交通事件裁定         98年度交聲字第234號
                                     98年度交聲字第235號
原處分機關  交通部公路總局高雄區監理所
代  表  人  陳聰乾
異  議  人
即受處分人  甲○○
上列異議人即受處分人因違反道路交通管理處罰條例案件，對於
交通部公路總局高雄區監理所民國97年12月17日所為之處分（處
分案號：高監營裁字第裁80-N00000000號），聲明異議，本院裁
定如下：
    主  文
異議駁回。
    理  由
一、本件聲明異議意旨略以：原處分機關以異議人即受處分人甲
    ○○於民國97年7 月7 日晚間9 時22分許，飲酒後其呼氣酒
    精濃度超出每公升0.55毫克之規定標準以上（其當時之呼氣
    酒精濃度為每公升1.08毫克），仍騎乘車牌號碼ONO-856 號
    重型機車行駛（所犯公共危險部分，業經本院以97年度審交
    簡字第2812號判決罰金新臺幣〔下同〕7 萬元確定，異議狀
    誤載為緩起訴），並於高雄縣鳥松鄉○○路與美山路19巷口
    闖紅燈，經警舉發違反道路交通管理處罰條例第35條第1 項
    第1 款及第53條第1 項之規定，而填製舉發違反道路管理事
    件通知單，並將異議人移送交通部公路總局高雄區監理所，
    因而裁決罰鍰1,800 元、吊扣異議人之駕駛執照12月及施以
    道安講習。惟因異議人僅有聯結車駕照，若遭吊扣將影響全
    家生計，為此依法聲明異議，請求撤銷吊扣駕照之處分等語
    。
二、按違反道路交通管理處罰條例第12條至第68條之行為，由公
    路主管機關處罰；受處分人不服該處罰者，得於接到裁決書
    之翌日起20日內，向管轄地方法院聲明異議；聲明異議之期
    間，自裁決送達之翌日起算，並得依法扣除在途期間及聲請
    回復原狀；聲明異議，應以司法狀紙，敘述異議之理由，提
    出於原處分機關為之；交通法庭認聲明異議不合法律上之程
    式，且其不合法律上之程式無從補正者，應以裁定駁回之，
    道路交通管理處罰條例第8 條第1 項第1 款、第87條第1 項
    及道路交通案件處理辦法第12條、第13條前段、第18條前段
    分別定有明文。
三、經查，本案經原處分機關即交通部公路總局高雄區監理所於
    97年12月17日所為之高監營裁字第裁80-N00000000號裁決書
    裁決處分，其裁決書係於97年12月18日送達異議人位於高雄
    縣鳥松鄉○○村○○路285 之1 號住處，並經異議人之同居
    人即岳母史秋霞代收，此有其岳母史秋霞用印之交通部公路
    總局高雄區監理所送達證書影本1 紙附卷可稽（見本院98年
    度交聲字第234 號卷第17頁）。按處理違反道路交通管理事
    件，有關文書送達之程序，依行政程序法之規定，違反道路
    交通管理事件統一裁罰基準及處理細則第5 條定有明文；而
    依行政程序法第72條第1 項規定，文書之送達於應受送達人
    之住居所、事務所或營業所為之。本件原處分機關將前開裁
    決書向受處分人為送達時，業由受處分人之同居人收受，是
    本件裁決書之送達程序自屬合法。則受處分人如對原處分機
    關是項裁決書不服欲提起異議，其20日之合法提出異議期間
    ，應自97年12月19日（送達翌日）起算。又依法院訴訟當事
    人在途期間標準第4 條第1 款第2 目之規定，應依同標準第
    2 條第1 款中之「地方法院在途期間」欄所載日數，扣除在
    途期間4 日，是受處分人於接到裁決書之翌日起20日內，扣
    除在途期間後，原應於98年1 月11日前聲明異議，但因該日
    適逢星期日，故其至遲應於98年1 月12日前聲明異議，然而
    受處分人竟遲至98年1 月16日始撰狀並向公路總局高雄區監
    理所提出聲明異議狀，有該聲明異議狀及其上公路總局高雄
    區監理所狀戳可稽（見本院98年度交聲字第234 號卷第5 至
    7 頁），顯見本件受處分人聲明異議，已逾法定之異議期間
    。又原處分機關於前揭裁決書之附記欄第一項內，已明確記
    載受處分人如不服處罰而聲明異議者，其應提出之期限及應
    遵行之程序等事項，受處分人自無不知之理。是以，異議人
    聲明異議已逾法定期間，參照前揭法律規定，異議人本件聲
    明異議於法未合，且無從補正，自應由本院裁定駁回。
四、另原處分機關以異議人即受處分人甲○○無重型機車駕駛執
    照，竟於上開時、地騎乘車牌號碼ONO-856 號重型機車行駛
    ，有「領有聯結車駕駛執照駕駛重型機器腳踏車」之違規事
    實，係違反道路交通管理處罰條例第22條第1 項第4 款之規
    定，而於98年1 月19日以高監營裁字第裁80-N00000000號裁
    決罰鍰3,600 元，暨併予移送本院處理。惟觀諸本件聲明異
    議意旨，受處分人並未就上開部分之裁決處分聲明異議（見
    本院98年度交聲字第235 號卷第7 頁），且受處分人業於98
    年2 月5 日到案繳結該裁決處分所定之罰鍰3,600 元，此有
    原處分機關98年2 月11日高監營字第0980004650號函及本院
    電話記錄查詢表各1 份在卷可佐（見本院98年度交聲字第
    235 號卷第20、21頁），從而，此部分自應退由原處分機關
    另行依法處理，附此指明。
五、據上論斷，應依道路交通案件處理辦法第18條前段，裁定如
    主文。
中    華    民    國    98    年    2     月    27    日
                      交通法庭  法  官  葉文博
以上正本證明與原本無異。
如不服本裁定應於送達後5 日內向本院提出抗告狀。
中    華    民    國    98    年    2     月    27    日
                                書記官  李柏親


司法院資訊處製作；財團法人民間司法改革基金會備份。
